【裁判字號】    99,消債更,23
【裁判日期】    990719
【裁判案由】    更生事件
【裁判全文】
臺灣士林地方法院民事裁定            99年度消債更字第23號
債  務  人  甲○○○○○○○○.
代  理  人  吳茂榕律師
上列當事人聲請更生事件，本院裁定如下：
    主  文
債務人甲○○○○○○○○○○自中華民國九十九年七月二十六
日十七時起開始更生程序。
命司法事務官進行本件更生程序。
    理  由
一、按債務人不能清償債務或有不能清償之虞，且無擔保或無優
    先權之債務總額未逾新臺幣（下同）1,200 萬元者，於法院
    裁定開始清算程序或宣告破產前，得向法院聲請更生，觀諸
    消費者債務清理條例第3 條、第42條第1 項規定自明。次按
    法院開始更生程序之裁定，應載明其年、月、日、時，並即
    時發生效力。又法院開始更生或清算程序後，得命司法事務
    官進行更生或清算程序，必要時得選任律師、會計師或其他
    適當之自然人或法人一人為監督人或管理人，復為同條例第
    45條第1 項、第16條所明定。
二、聲請意旨略以：伊無資產，每月薪資收入2 萬4,000 元，而
    債務總額為595 萬6,531 元，有不能清償債務之虞，前已提
    出債權人清冊，以書面向最大債權金融機構中國信託商業銀
    行股份有限公司（下稱中國信託銀行）請求協商，惟協商不
    成立。且伊無擔保或無優先權之債務總額未逾1,200 萬元，
    復未經法院裁定開始清算程序或宣告破產，爰向本院聲請更
    生等語。
三、經查，債務人林宥蓁所主張之上開事實，業據提出財團法人
    金融聯合徵信中心當事人綜合信用報告之協商前置專用債權
    人清冊、96至98年度綜合所得稅各類所得資料清單、財產歸
    屬資料清單、全戶戶籍謄本、前置協商不成立查詢結果、99
    年1 月至4 月薪資轉帳明細、99 年5月薪資表等件為證（見
    本院卷第19至23、25至27、36、37、60、81、82頁），且經
    本院依職權向最大債權金融機構中國信託銀行函查協商過程
    等情屬實，有該銀行97年4 月8 日民事陳報狀在卷可按（見
    本院卷第56至60頁），堪認為真正。是以，每月薪資2 萬4,
    000 元計算，參酌行政院主計處公布之99年度臺北縣最低生
    活費為1 萬0,792 元等情，債務人之收入扣除其個人最低生
    活費後，僅餘1 萬3,208 元，而其債務總額高達595 萬6,53
    1 元，足認其確有不能清償債務之虞之情事。此外，復查無
    債務人有消費者債務清理條例第6 條第3 項、第8 條或第46
    條各款所定駁回更生聲請之事由存在，則債務人聲請更生，
    應屬有據。揆諸首揭規定及說明，應予開始更生程序，並命
    司法事務官進行本件更生程序。
四、爰裁定如主文。
中    華    民    國    99    年    7     月    19    日
                  民事第一庭  法      官  古振暉
上為正本係照原本作成。
本件不得抗告。
中    華    民    國    99    年    7     月    20    日
                              書  記  官  劉淑慧

司法院資訊處製作；財團法人民間司法改革基金會備份。
